臺灣新北地方法院三重簡易庭小額民事判決
111年度重小字第2104號
原      告  蔡政展
法定代理人  潘碧艷
法定代理人  蔡文宗
被      告  朱柏翰

上列當事人間請求侵權行為損害賠償事件，於民國111年7月27日
言詞辯論終結，本院判決如下：
    主  文
被告應給付原告新臺幣參萬肆仟捌佰零伍元，及自民國一百一十
一年五月二十五日起至清償日止，按年息百分之五計算之利息。
原告其餘之訴駁回。
訴訟費用新臺幣壹仟元由被告負擔新臺幣玖佰陸拾壹元，餘由原
告負擔。
本判決原告勝訴部分得假執行。
    理由要領
一、茲就原告請求被告賠償之項目及金額，分別審酌如下：
（一）醫療費用新臺幣（下同）850元、工作損失7,800元部分：
      業據原告提出新北市政府警察局道路交通事故初步分析研
      判表、道路交通事故現場圖、淡水馬偕紀念醫院醫療費用
      收據暨診斷證明書、昶泓裕機械有限公司110年12月份薪
      資（因受傷請假遭扣薪7,800元）等為證，且被告未到庭
      爭執，故原告此等部分之請求，核屬有據。
（二）精神慰撫金26,000元部分：本院審酌原告因被告過失傷害
      行為，致受有右足挫傷與擦傷、右膝擦傷、右手擦傷等傷
      勢，身心自受有相當痛苦，並參以原告為高中畢業，目前
      當兵，義務役，原工作是修挖土機，月薪約3萬元，名下
      無不動產及其他財產，110年度所得總額約77,700元；被
      告為高職肄業，110年度無所得，名下有坐落新北市三重
      區房屋2筆及土地1筆，110年度財產總額約8,590,700元，
      此據原告陳明在卷，並有兩造110年度稅務電子閘門財產
      所得調件明細表附卷可稽，衡以兩造之身分、經濟、社會
      地位、被告之加害情形及原告所受痛苦程度等一切情狀，
      認認原告請求賠償慰撫金26,000元，尚稱合理有據。
（三）車號000-000號普重機車（下稱系爭機車）修復費用1,550
      元部分：雖據原告提出免用統一發票收據為憑，惟按物被
      毀損時，被害人除得依民法第196條請求賠償外，並不排
      除民法第213條至第215條之適用。依民法第196條請求賠
      償物被毀損所減少之價額，得以修復費用為估定之標準，
      但以必要者為限（例如︰修理材料以新品換舊品，應予折
      舊）〔最高法院77年度第9次民事庭會議決議(1)意旨參照〕
      。查系爭普重機車係於88年10月出廠使用，有車號查詢機
      車車籍表在卷可佐，至110年12月8日受損時，已使用逾3
      年，而本件修復費用為1,550（均屬材料費），有免用統
      一發票收據附卷可稽，惟材料費係以新品換舊品，更新零
      件之折舊價差顯非必要，自應扣除。本院依行政院所頒「
      固定資產耐用年數表」及「固定資產折舊率表」之規定，
      可知機械腳踏車之耐用年數為3年，依定率遞減法每年折
      舊千分之536，其最後一年之折舊額，加歷年折舊累積額
      ，總和不得超過該資產成本原額之10分之9之計結果，系
      爭機車就材料修復費折舊所剩之殘值為10分之1即155元。
      又原告別無其他工資支出，是原告得請求被告賠償之修復
      費用即為155元。
（四）以上合計，被告應賠償原告之金額共計34,805元（計算式
      ：850元＋7,800元＋2萬6,000元＋155元＝34,805元）。
二、從而，原告依侵權行為之法律關係，請求被告給付34,805元
    ，及自起訴狀繕本送達翌日即111年5月25日起至清償日止，
    按年息5%計算之法定遲延利息，為有理由，應予准許；逾此
    部分之請求，則無理由，應予駁回。
三、本件原告勝訴部分，係依小額程序所為被告敗訴之判決，爰
    依職權宣告假執行；另本件訴訟費用為1,000元，併依職權
    確定由被告負擔961元，餘由原告負擔。
中　　華　　民　　國　　111 　年　　8 　　月　　26　　日
                      法  官  趙義德
以上正本係照原本作成。
如不服本判決，應於送達後20日內，向本院提出上訴狀，並表明
上訴理由（上訴理由應表明一、原判決所違背之法令及具體內容
。二、依訴訟資料可認為原判決有違背法令之具體事實。）如於
本判決宣示後送達前提起上訴者，應於判決送達後20日內補提上
訴理由書（須附繕本），如未於上訴後20日內補提合法上訴理由
書，法院得逕以裁定駁回上訴。
中　　華　　民　　國　　111 　年　　8 　　月　　26　　日
                      書記官  張裕昌